da: Optisk drevtype: Blu-ray-disk; Blu-ray-disk RE; CD-ROM; CD-RW; Kombination; DVD+RW; DVD-ROM; DVD-RW; Super multi; Andet
en: Optical drive type: Blu-ray disc; Blu-ray disc RE; CD-ROM; CD-RW; Combo; DVD+RW; DVD-ROM; DVD-RW; Super multi; Other
bg-BG: Тип оптично устройство: Blu-ray disc; Blu-ray disc RE; CD-ROM; CD-RW; Комбиниран; DVD+RW; DVD-ROM; DVD-RW; Супер мулти; Други
vi: Loại ổ đĩa quang: Đĩa Blu-ray; Đĩa Blu-ray RE; CD-ROM; CD-RW; Tổ hợp; DVD+RW; DVD-ROM; DVD-RW; Super Multi; Khác
th: ประเภทออปติคัลไดรฟ์: แผ่นดิสก์บลูเรย์; แผ่นดิสก์บลูเรย์ RE; CD-ROM; CD-RW; คอมโบ; DVD+RW; DVD-ROM; DVD-RW; ซุปเปอร์มัลติ; อื่นๆ
zh-CN: 光驱类型: 蓝光光盘; 蓝光光盘 RE; CD-ROM; CD-RW; Combo; DVD+RW; DVD-ROM; DVD-RW; Super multi; 其他
fr: Type de lecteur optique: Disque Blu-Ray; Disque Blu-ray RE; CD-ROM; CD-RW; Combo; DVD+RW; DVD-ROM; DVD-RW; Super multi; Autre
ru: Тип оптического диска: Диск Blu-ray; Диск Blu-ray RE; CD-ROM; CD-RW; Комбинированный; DVD+RW; DVD-ROM; DVD-RW; Супермульти; Другое
nl: Optische schijftype: Blu-ray-schijf; Blu-ray-schijf RE; CD-ROM; CD-RW; Combo; DVD+RW; DVD-ROM; DVD-RW; Superveelvoudig; Andere
ro-RO: Tip unitate optică: Disc Blu-ray; Disc Blu-ray RE; CD-ROM; CD-RW; Combo; DVD+RW; DVD-ROM; DVD-RW; Super multi; Altele
pt-BR: Tipo de unidade óptica: Disco de blu-ray; Disco Blu-ray RE; CD-ROM; CD-RW; Combo; DVD+RW; DVD-ROM; DVD-RW; Super multi; Outro
pt-PT: Tipo de unidade ótica: Disco de Blu-ray; Disco de Blu-ray RE; CD-ROM; CD-RW; Combinação; DVD+RW; DVD-ROM; DVD-RW; Super multi; Outro
nb: Optisk stasjonstype: Blu-ray-plate; Blu-ray-plate RE; CD-ROM; CD-RW; Combo; DVD+RW; DVD-ROM; DVD-RW; Super multi; Annet
hr-HR: Vrsta optičkog pogona: Blu-ray disk; Blu-ray disk RE; CD-ROM; CD-RW; Kombinacija; DVD+RW; DVD-ROM; DVD-RW; Super Multidrive; Ostalo
el: Τύπος μονάδας οπτικού δίσκου: Δίσκος Blu-ray; Δίσκος Blu-ray RE; CD-ROM; CD-RW; Συνδυαστικό; DVD+RW; DVD-ROM; DVD-RW; Super multi; Άλλο
hu: Optikai meghajtó típusa: Blu-ray lemez; Újraírható Blu-ray lemez; CD-ROM; CD-RW; Kombinált; DVD+RW; DVD-ROM; DVD-RW; Szuper multi; Egyéb
cs: Typ optické jednotky: Blu-ray disk; Blu-ray disk RE; CD-ROM; CD-RW; Kombinovaný; DVD+RW; DVD-ROM; DVD-RW; Super-multi; Jiné
zh-TW: 光碟機類型: Blu-ray disc; Blu-ray disc RE; CD-ROM; CD-RW; Combo; DVD+RW; DVD-ROM; DVD-RW; Super multi; 其他
fi: Optinen levyasematyyppi: Blu-ray-levy; Blu-ray-levy; CD-ROM; CD-RW; Yhdistelmä; DVD+RW; DVD-ROM; DVD-RW; Super multi; Muu
pl: Typ napędu optycznego: Płyta Blu-ray; Płyta Blu-ray RE; CD-ROM; CD-RW; Combo; DVD+RW; DVD- ROM; DVD-RW; Super multi; Inne
es: Tipo de unidad de disco óptico: Disco Blu-ray; Disco Blu-ray RE; CD-ROM; CD-RW; Combinación; DVD+RW; DVD-ROM; DVD-RW; Super multi; Otros
it: Tipo di unità ottica: Disco Blu-ray; Disco Blu-ray RE; CD-ROM; CD-RW; Combinato; DVD+RW; DVD-ROM; DVD-RW; Super multi; Altro
sl-SI: Vrsta optičnega pogona: Blu-ray disc; Blu-ray disc RE; CD-ROM; CD-RW; Kombinacija; DVD+RW; DVD-ROM; DVD-RW; Super multi; Drugo
lt-LT: Optinio disko tipas: „Blu-ray“ diskas; „Blu-ray“ diskas RE; CD-ROM; CD-RW; Kombinuotas; DVD+RW; DVD-ROM; DVD-RW; „Super Multi“; Kita
tr: Optik Sürücü Tipi: Blu-ray disk; Blu-ray disk RE; CD-ROM; CD-RW; Combo; DVD+RW; DVD-ROM; DVD-RW; Süper çoklu; Diğer
sk-SK: Typ optickej mechaniky: Blu-ray disk; Blu-ray disk RE; CD-ROM; CD-RW; Combo; DVD+RW; DVD-ROM; DVD-RW; Super multi; Iné
ja: 光学ドライブの種類: ブルーレイディスク; ブルーレイディスクRE; CD-ROM; CD-RW; コンボ; DVD+RW; DVD-ROM; DVD-RW; スーパーマルチ; その他
ko: 광학 드라이브 유형: 블루레이 디스크; 블루레이 디스크 RE; CD-ROM; CD-RW; 콤보; DVD+RW; DVD-ROM; DVD-RW; 슈퍼 멀티; 기타
sv: Typ av optisk enhet: Blu-ray skiva; Blu-ray-skiva RE; CD-ROM; CD-RW; Combo; DVD+RW; DVD-ROM; DVD-RW; Super multi; Övrigt
de: Typ des optischen Laufwerks: Blu-Ray Disc; Blu-Ray Disc RE; CD-ROM; CD-RW; Combo; DVD+RW; DVD-ROM; DVD-RW; Super-Multi; Sonstiges